da: Formål med svømmebælte: Vandjogging; Montering af modstandsfaldskærm; Flydestøtte; Modstandstræning; Sikkerhedsvadning; Statisk snor; Vægtballast; Andet
hu: Úszóöv rendeltetése: Vízi kocogás (Aqua jogging); Ellenállás-ejtőernyő rögzítő; Felhajtóerő-támasz; Ellenállásos edzés; Biztonságos gázolás; Statikus heveder; Súly/ballaszt; Egyéb
es: Propósito del cinturón de natación: Jogging acuático; Fijación para paracaídas de resistencia; Soporte de flotación; Entrenamiento de resistencia; Vadeo de seguridad; Correa estática; Lastre de peso; Otro
vi: Công dụng của đai bơi: Chạy bộ dưới nước; Gắn dù cản nước; Hỗ trợ nổi; Tập luyện sức bền; Lội nước an toàn; Dây nối cố định; Chấn lưu tạ; Khác
sk-SK: Účel plaveckého pásu: Vodný beh; Upevnenie odporového padáka; Podpora nadnášania; Odporový tréning; Bezpečné brodenie; Statické lano; Záťažový balast; Iný
tr: Yüzme kemeri kullanım amacı: Su içi koşu; Direnç paraşütü bağlantısı; Yüzdürme desteği; Direnç antrenmanı; Güvenli sığ su yürüyüşü; Statik bağlantı; Ağırlık safra; Diğer
zh-TW: 游泳浮力腰帶用途: 水中慢跑; 阻力傘配件; 浮力支撐; 阻力訓練; 安全涉水; 靜態繫繩; 配重; 其他
pt-BR: Cinto de natação finalidade: Hidroginástica corrida; Fixação para paraquedas de natação; Suporte de flutuação; Treinamento de resistência; Caminhada segura na água; Fixação estática; Lastro de peso; Outro
ro-RO: Scopul centurii de înot: Aqua jogging; Prindere parașută de rezistență; Suport de flotație; Antrenament de rezistență; Mers prin apă în siguranță; Coardă statică; Lest de greutate; Altele
ru: Назначение пояса для плавания: Акваджоггинг; Крепление парашюта сопротивления; Поддержка на воде; Тренировки с сопротивлением; Безопасное нахождение в воде; Статический трос; Утяжелитель-балласт; Другое
hr-HR: Namjena pojasa za plivanje: Trčanje u vodi; Pričvršćivanje padobrana za otpor; Podrška za plutanje; Trening s otporom; Sigurnosno gacanje; Statično uže; Uteg za balast; Ostalo
fi: Uimavyön tarkoitus: Vesijuoksu; Vastuslaskuvarjon kiinnitys; Kelluntatuki; Vastusharjoittelu; Turvallinen kahlaaminen; Staattinen lieka; Painolasti; Muu
de: Verwendungszweck des Schwimmgürtels: Aquajogging; Bremsfallschirm-Befestigung; Auftriebshilfe; Widerstandstraining; Sicherheitswaten; Statisches Zugseil; Gewichtsballast; Sonstige
th: วัตถุประสงค์ของเข็มขัดว่ายน้ำ: วิ่งในน้ำ; สายรัดร่มชูชีพต้านน้ำ; ช่วยพยุงลอยน้ำ; ฝึกด้วยแรงต้าน; ความปลอดภัยในการเดินลุยน้ำ; สายรัดอยู่กับที่; ถ่วงน้ำหนัก; อื่นๆ
fr: Usage de la ceinture de natation: Aquajogging; Attache pour parachute de résistance; Support de flottaison; Entraînement en résistance; Pataugeage de sécurité; Attache statique; Lest; Autre
sv: Syfte med simbältet: Vattenjogg; Fäste för motståndsskärm; Flytstöd; Motståndsträning; Säkerhetsvadning; Statisk lina; Vikt/barlast; Annat
cs: Účel plaveckého pásu: Aqua jogging; Uchycení odporového padáku; Podpora nadnášení; Odporový trénink; Bezpečné brouzdání; Statické ukotvení; Zátěžová přítěž; Jiné
el: Σκοπός της ζώνης κολύμβησης: Aqua jogging; Προσάρτημα αλεξίπτωτου αντίστασης; Υποστήριξη επίπλευσης; Προπόνηση αντίστασης; Ασφαλές περπάτημα στο νερό; Στατικός ιμάντας πρόσδεσης; Έρμα βάρους; Άλλο
pl: Przeznaczenie pasa do pływania: Aqua jogging; Mocowanie spadochronu oporowego; Wsparcie wyporności; Trening oporowy; Bezpieczne brodzenie; Uwięź statyczna; Balast; Inne
ja: スイムベルトの用途: アクアジョギング; 抵抗パラシュート用アタッチメント; 浮力サポート; レジスタンストレーニング; 安全ウェーディング; スタティックテザー; ウェイトバラスト; その他
sl-SI: Namen plavalnega pasu: Tek v vodi (aqua jogging); Pritrditev padala za upor; Pripomoček za lebdenje; Vadba z uporom; Varnostno bredenje; Statična vrv; Balastna utež; Drugo
nl: Zwemgordel doel: Aquajoggen; Bevestiging voor weerstandsparachute; Drijfondersteuning; Weerstandstraining; Waadveiligheid; Statisch zwemelastiek; Gewichtsballast; Overig
lt-LT: Plaukimo diržo paskirtis: Bėgimas vandenyje; Pasipriešinimo parašiuto tvirtinimas; Plūdrumo palaikymas; Pasipriešinimo treniruotės; Saugus bridimas; Statinis pririšimas; Svorio balastas; Kita
it: Scopo della cintura da nuoto: Aqua jogging; Attacco per paracadute da nuoto; Supporto di galleggiamento; Allenamento di resistenza; Guado di sicurezza; Cavo statico; Zavorra; Altro
bg-BG: Предназначение на плувния пояс: Аква джогинг; Прикрепване на съпротивителен парашут; Подпомагане на плаваемостта; Тренировка със съпротивление; Безопасно газене; Статично връзване; Баластна тежест; Друго
nb: Formålet med svømmebelte: Vannjogging; Feste for motstandsskjerm; Flytestøtte; Motstandstrening; Sikkerhetsvading; Statisk forankring; Vektballast; Annet
ko: 수영 벨트 용도: 아쿠아 조깅; 저항 낙하산 부착; 부력 지원; 저항 훈련; 안전 웨이딩; 정적 테더; 웨이트 밸러스트; 기타
pt-PT: Finalidade do cinto de natação: Aqua jogging; Fixação de paraquedas de resistência; Suporte de flutuação; Treino de resistência; Segurança na água; Cinta estática; Lastro de peso; Outro
en: Swim belt purpose: Aqua jogging; Drag parachute attachment; Flotation support; Resistance training; Safety wading; Static tether; Weight ballast; Other
zh-CN: 游泳腰带用途: 水中慢跑; 阻力伞附件; 浮力支撑; 阻力训练; 安全涉水; 静态系绳; 负重配重; 其他